<!DOCTYPE html PUBLIC "-//W3C//DTD XHTML 1.0 Transitional//EN" "http://www.w3.org/TR/xhtml1/DTD/xhtml1-transitional.dtd">
<html xmlns="http://www.w3.org/1999/xhtml">
<head>
	<meta http-equiv="Content-Type" content="text/html; charset=iso-8859-1" />
	<title>Ymmärrä suomea</title>
	<style type="text/css" media="all">@import "css/styles.css";</style>
	<script type="text/javascript" src="swfobject.js"></script>
</head>
<body class="font-medium">
	<div id="main-wrapper">
		<div id="topbar"></div>
		<div id="main-menu">
			<table cellspacing="0" cellpadding="0" border="0" class="add-links"><tr>
				<td class="item"><img class="raquo" src="i/raquo.gif" alt="" height="7" width="4" /><a href="/ymmarra/index.php?moduli=sanakirja">Sanakirja</a></td>
				<td class="item"><img class="raquo" src="i/raquo.gif" alt="" height="7" width="4" /><a href="/ymmarra/index.php?moduli=verbit">Verbiluettelo</a></td>
				<td class="item"><img class="raquo" src="i/raquo.gif" alt="" height="7" width="4" /><a href="/ymmarra/index.php?moduli=kielioppi">Kielioppi</a></td>
			</tr></table>
			<table cellspacing="0" cellpadding="0" border="0"><tr>
				<td class="item"><img class="raquo" src="i/raquo.gif" alt="" height="7" width="4" /><a href="/ymmarra/index.php">Etusivu</a></td>
				<td class="item"><img class="raquo" src="i/raquo.gif" alt="" height="7" width="4" /><a href="/ymmarra/index.php?moduli=tekstit">Lukutekstit</a></td>
			</tr></table>
		</div>
		<div id="content">
			<table cellspacing="0" cellpadding="0" border="0" id="content-wrapper"><tr>
				<td>
					<div id="left-menu">
												<div class="header-verb"><span>Verbit</span></div>
						<div class="menu">
								<div class="init"><a href="/ymmarra/index.php?moduli=verbit&kirjain=a">A</a></div>
								<div class="init"><a href="/ymmarra/index.php?moduli=verbit&kirjain=e">E</a></div>
								<div class="init"><a href="/ymmarra/index.php?moduli=verbit&kirjain=h">H</a></div>
								<div class="init"><a href="/ymmarra/index.php?moduli=verbit&kirjain=i">I</a></div>
								<div class="init"><a href="/ymmarra/index.php?moduli=verbit&kirjain=j">J</a></div>
								<div class="init"><a href="/ymmarra/index.php?moduli=verbit&kirjain=k">K</a></div>
								<div class="init"><a href="/ymmarra/index.php?moduli=verbit&kirjain=l">L</a></div>
								<div class="init"><a href="/ymmarra/index.php?moduli=verbit&kirjain=m">M</a></div>
								<div class="init"><a href="/ymmarra/index.php?moduli=verbit&kirjain=n">N</a></div>
								<div class="init"><a href="/ymmarra/index.php?moduli=verbit&kirjain=o">O</a></div>
								<div class="init"><a href="/ymmarra/index.php?moduli=verbit&kirjain=p">P</a></div>
								<div class="init"><a href="/ymmarra/index.php?moduli=verbit&kirjain=r">R</a></div>
								<div class="init"><a href="/ymmarra/index.php?moduli=verbit&kirjain=s">S</a></div>
								<div class="init"><a href="/ymmarra/index.php?moduli=verbit&kirjain=t">T</a></div>
								<div class="init"><a href="/ymmarra/index.php?moduli=verbit&kirjain=u">U</a></div>
								<div class="init"><a href="/ymmarra/index.php?moduli=verbit&kirjain=v">V</a></div>
								<div class="init"><a href="/ymmarra/index.php?moduli=verbit&kirjain=y">Y</a></div>
								<div class="init"><a href="/ymmarra/index.php?moduli=verbit&kirjain=Ä">Ä</a></div>
						</div>					</div>
				</td>
				<td>
					<div id="main-content">
						<div id="path">
							<a href=".">Etusivu</a> &gt; <a href="/ymmarra/index.php?moduli=verbit&kirjain=H">H</a>						</div>
													<h1>HIIHTÄÄ</h1>
						<table cellspacing="0" cellpadding="0" border="0">
							<tr>
								<td colspan="2" style="padding-bottom:10px;"><strong>Aktiivin indikatiivi</strong></td>
							</tr>
							<tr>
								<td><pre>PREESENS                   
minä     hiihdän           
sinä     hiihdät           
hän      hiihtää           
me       hiihdämme         
te       hiihdätte         
he       hiihtävät         
 
PASSIIVI
         hiihdetään        

IMPERFEKTI                 
         hiihdin           
         hiihdit           
         hiihti            
         hiihdimme         
         hiihditte         
         hiihtivät         

PASSIIVI
         hiihdettiin       

PERFEKTI
olen     hiihtänyt         
olet     hiihtänyt         
on       hiihtänyt         
olemme   hiihtäneet        
olette   hiihtäneet        
ovat     hiihtäneet        

PASSIIVI
on       hiihdetty         

PLUSKVAMPERFEKTI
olin     hiihtänyt         
olit     hiihtänyt         
oli      hiihtänyt         
olimme   hiihtäneet        
olitte   hiihtäneet        
olivat   hiihtäneet        

PASSIIVI
oli      hiihdetty         
</pre></td>
								<td>&nbsp;&nbsp;&nbsp;</td>
								<td><pre>  KIELTOMUOTO
  en        hiihdä
  et        hiihdä
  ei        hiihdä
  emme      hiihdä
  ette      hiihdä
  eivät     hiihdä


  ei        hiihdetä

   
  en        hiihtänyt
  et        hiihtänyt
  ei        hiihtänyt
  emme      hiihtäneet
  ette      hiihtäneet
  eivät     hiihtäneet


  ei        hiihdetty


  en    ole hiihtänyt
  et    ole hiihtänyt
  ei    ole hiihtänyt
  emme  ole hiihtäneet
  ette  ole hiihtäneet
  eivät ole hiihtäneet


  ei    ole hiihdetty


  en    ollut  hiihtänyt
  et    ollut  hiihtänyt
  ei    ollut  hiihtänyt
  emme  olleet hiihtäneet
  ette  olleet hiihtäneet
  eivät olleet hiihtäneet


  ei    ollut  hiihdetty
</pre></td>
							</tr>
						</table>
						<table cellspacing="0" cellpadding="0" border="0">
							<tr>
								<td colspan="2" style="padding-bottom:10px;"><strong>Aktiivin konditionaali</strong></td>
							</tr>
							<tr>
								<td><pre>PREESENS 
minä     hiihtäisin        
sinä     hiihtäisit        
hän      hiihtäisi         
me       hiihtäisimme      
te       hiihtäisitte      
he       hiihtäisivät      

PASSIIVI
         hiihdettäisiin    

PERFEKTI
olisin   hiihtänyt         
olisit   hiihtänyt         
olisi    hiihtänyt         
olisimme hiihtäneet        
olisitte hiihtäneet        
olisivat hiihtäneet        

PASSIIVI
olisi    hiihdetty         
</pre></td>
								<td>&nbsp;&nbsp;&nbsp;</td>
								<td><pre> 
  en        hiihtäisi
  et        hiihtäisi
  ei        hiihtäisi
  emme      hiihtäisi
  ette      hiihtäisi
  eivät     hiihtäisi


  ei        hiihdettäisi


  en    olisi  hiihtänyt
  et    olisi  hiihtänyt
  ei    olisi  hiihtänyt
  emme  olisi  hiihtäneet
  ette  olisi  hiihtäneet
  eivät olisi  hiihtäneet


  ei    olisi  hiihdetty
</pre></td>
							</tr>
						</table>
						<table cellspacing="0" cellpadding="0" border="0">
							<tr>
								<td colspan="2" style="padding-bottom:10px;"><strong>Aktiivin potentiaali</strong></td>
							</tr>
							<tr>
								<td><pre>PREESENS
minä     hiihtänen         
sinä     hiihtänet         
hän      hiihtänee         
me       hiihtänemme       
te       hiihtänette       
he       hiihtänevät       

PASSIIVI
         hiihdettäneen     

PERFEKT 
lienen   hiihtänyt         
lienet   hiihtänyt         
lienee   hiihtänyt         
lienemme hiihtäneet        
lienette hiihtäneet        
lienevät hiihtäneet        

PASSIIVI
lienee   hiihdetty         
</pre></td>
								<td>&nbsp;&nbsp;&nbsp;</td>
								<td><pre> 
  en        hiihtäne
  et        hiihtäne
  ei        hiihtäne
  emme      hiihtäne
  ette      hiihtäne
  eivät     hiihtäne


  ei        hiihdettäne


  en    liene  hiihtänyt
  et    liene  hiihtänyt
  ei    liene  hiihtänyt
  emme  liene  hiihtäneet
  ette  liene  hiihtäneet
  eivät liene  hiihtäneet


  ei    liene  hiihdetty
</pre></td>
							</tr>
						</table>
						<table cellspacing="0" cellpadding="0" border="0">
							<tr>
								<td colspan="2" style="padding-bottom:10px;"><strong>Aktiivin imperatiivi</strong></td>
							</tr>
							<tr>
								<td><pre>PREESENS

(sinä)   hiihdä            
(hän)    hiihtäköön        
(me)     hiihtäkäämme      
(te)     hiihtäkää         
(he)     hiihtäkööt        

PASSIIVI
         hiihdettäköön     

PERFEKTI

ole      hiihtänyt         
olkoon   hiihtänyt         
olkaamme hiihtäneet        
olkaa    hiihtäneet        
olkoot   hiihtäneet        

PASSIIVI
olkoon   hiihdetty         
</pre></td>
								<td>&nbsp;&nbsp;&nbsp;</td>
								<td><pre> 

  älä       hiihdä
  älköön    hiihtäkö
  älkäämme  hiihtäkö
  älkää     hiihtäkö
  älköot    hiihtäkö


  älköön    hiihdettäkö



  älä      ole  hiihtänyt
  älköön   olko hiihtänyt
  älkäämme olko hiihtäneet
  älkää    olko hiihtäneet
  älkööt   olko hiihtäneet


  älköön   olko hiihdetty
</pre></td>
							</tr>
						</table>
						<table cellspacing="0" cellpadding="0" border="0">
							<tr>
								<td colspan="2" style="padding-bottom:10px;"><strong>Verbin nominaalimuodot</strong></td>
							</tr>
							<tr>
								<td><pre>I INFINITIIVI              
Lyhyempi muoto:            
         hiihtää           

Pitempi muoto:             
         hiihtääkseni      
         hiihtääksesi
         hiihtääkseen
         hiihtääksemme
         hiihtääksenne
         hiihtääkseen

III  INFINITIIVI           
inessiivi    hiihtämässä   
elatiivi     hiihtämästä   
illatiivi    hiihtämään    
adessiivi    hiihtämällä
abessiivi    hiihtämättä   
instruktiivi hiihtämän     
                           
Passiivi
instruktiivi hiihdettämän  
                           
                           
</pre></td>
								<td>&nbsp;&nbsp;&nbsp;</td>
								<td><pre>  II INFINITIIVI
  inessiivi     hiihtäessä
  instruktiivi  hiihtäen

  Passiivi
  inessiivi     hiihdettäessä






  IV INFINITIIVI
  nominatiivi   hiihtäminen
  partitiivi    hiihtämistä
   

  I PARTISIIPPI 
  aktiivi       hiihtävä
  passiivi      hiihdettävä

  II PARTISIIPPI 
  aktiivi       hiihtänyt
  passiivi      hiihdetty
</pre></td>
							</tr>
						</table>

					</div>
				</td>
			</tr></table>		</div>
		<div id="footer"><a href="http://www.oph.fi/"><img src="i/oph_logo_ymmarrasuomea.gif" width="157" height="35" alt="OPH" /></a></div>
	</div>
</body>
</html>
